臺灣桃園地方法院刑事判決　　　　　　110年度交易字第520號
公　訴　人　臺灣桃園地方檢察署檢察官
被　　　告　林金生


上列被告因過失傷害案件，經檢察官聲請簡易判決處刑（110 年
度調偵字第534 號），本院簡易庭認不宜以簡易判決處刑，移送
適用通常訴訟程序審理，判決如下：
    主  文
本件公訴不受理。
    理  由
一、公訴意旨如聲請簡易判決處刑書所載（如附件）。
二、按告訴乃論之罪，告訴人於第一審辯論終結前得撤回其告訴
    ；告訴經撤回者，應諭知不受理之判決；不受理之判決，得
    不經言詞辯論為之，刑事訴訟法第238 條第1 項、第303 條
    第3 款、第307 條分別定有明文。查本件告訴人廖建華告訴
    被告林金生過失傷害案件，起訴書認被告係觸犯刑法第284
    條前段之罪，依刑法第287 條前段規定，須告訴乃論。茲據
    告訴人具狀撤回告訴，此有刑事撤回告訴狀在卷可按，依照
    首開說明，本件爰不經言詞辯論，逕諭知不受理之判決。
三、依刑事訴訟法第452 條、第284 條之1 、第303 條第3 款、
    第307 條，判決如主文。
中    華    民    國    110   年    11    月    12    日
                          刑事第二庭法  官  劉家祥
以上正本證明與原本無異。
如不服本判決應於收受判決後20日內向本院提出上訴書狀，並應
敘述具體理由。其未敘述上訴理由者，應於上訴期間屆滿後20日
內向本院補提理由書(均須按他造當事人之人數附繕本)「切勿逕
送上級法院」。
                                    書記官  劉世揚
中    華    民    國   110    年    11    月    12    日
附件：
臺灣桃園地方檢察署檢察官聲請簡易判決處刑書
                                    110 年度調偵字第 534
                                    號
     被      告  林金生  男  55歲（民國00年0月00日生）
                         住新北市○○區○○街 00 巷 0 ○
                         0 號 5 樓
                         國民身分證統一編號：Z000000000
                         號
上列被告因過失傷害案件，業經偵查終結，認為宜以簡易判決處
刑，茲將犯罪事實及證據並所犯法條分敘如下：
         犯罪事實
一、林金生於民國 109 年 6 月 27 日晚間，駕駛車牌號碼
    000-000 號營業大客車，沿桃園市大園區桃園國際機場塔台
    路由北往南方向行駛，途經桃園國際機場 2 號停車場前時
    ，本應注意車輛行經交岔路口，應減速慢行，作隨時停車之
    準備，而依當時無不能注意之情事，竟疏未注意對向塔台路
    由廖建華所駕駛之車牌號碼000-0000號營業小客車正右轉進
    入上開停車場，貿然直行，其所駕駛之上開車輛之右前車身
    不慎擦撞到廖建華所駕駛之車輛前方車身，造成廖建華受有
    頸部挫傷、後背部挫傷及右側手腕、右側小腿挫擦傷等傷害
    。
二、案經廖建華訴由內政部警政署航空警察局移送偵辦。
         證據並所犯法條
一、詢據被告林金生矢口否認有何過失傷害犯行，辯稱：伊當時
    有看到告訴人廖建華的車輛，對方應該也可以看到伊的車，
    因為伊的車有開 LED 燈等語。惟上揭犯罪事實，業據證人
    即告訴人廖建華證述明確，並有診斷證明書、道路交通事故
    現場圖、道路交通事故調查報告表㈠㈡、交通事故當事人駕
    籍資料、道路交通事故初步分析研判表各1 份、監視器光碟
    1 片、監視器影像翻拍畫面、現場暨車損照片等附卷可稽。
    次按車輛行車速度，依速限標誌或標線之規定，無速限標誌
    或標線者，應依減速慢行之標誌、標線或號誌指示行駛，道
    路交通安全規則第93條第1 項第3 款分別訂有明文，被告駕
    車本應注意上述道路交通安全規則之規定，而依當時情形，
    又無不能注意之情事，竟疏未注意貿然未減速慢行以致肇事
    ，其有過失。又告訴人係因本件車禍受傷，被告之過失行為
    與告訴人所受傷害間有相當因果關係，被告犯嫌洵堪認定。
二、核被告所為，係犯刑法第284條前段之過失傷害罪嫌。
三、依刑事訴訟法第451條第1項聲請逕以簡易判決處刑。
     此    致
臺灣桃園地方法院
中    華    民    國    110    年    4    月    23    日
                                檢 察 官  楊挺宏
本件證明與原本無異
中    華    民    國    110    年    4    月    28    日
                                書 記 官  李純慧
附記事項：
本件係依刑事訴訟法簡易程序辦理，法院簡易庭得不傳喚被告、
輔佐人、告訴人、告發人等出庭即以簡易判決處刑；被告、被害
人、告訴人等對告訴乃論案件如已達成民事和解而要撤回告訴或
對非告訴乃論案件認有受傳喚到庭陳述意見之必要時，請即另以
書狀向簡易法庭陳述或請求傳訊。
所犯法條：
刑法第284條
因過失傷害人者，處 1 年以下有期徒刑、拘役或 10 萬元以下
罰金；致重傷者，處 3 年以下有期徒刑、拘役或 30 萬元以下
罰金。